臺灣臺中地方法院刑事裁定
111年度聲字第1886號
聲  請  人  臺灣臺中地方檢察署檢察官
受  刑  人  蘇士鏻



上列聲請人因受刑人數罪併罰有二裁判以上，聲請定其應執行之
刑（111年度執聲字第1358號、111年度執字第6053號），本院裁
定如下：
    主    文
蘇士鏻犯如附表所示各罪所處之刑，應執行有期徒刑陸年。
    理    由
一、聲請意旨略以：上開受刑人犯數罪，先後經判決確定如附表
    ，應依刑法第53條、第51條第5款定應執行之刑，爰依刑事
    訴訟法第477 條第1 項之規定聲請裁定等語。
二、按數罪併罰，有2 裁判以上者，依刑法第51條之規定，定其
    應執行之刑，刑法第53條定有明文。又數罪併罰，分別宣告
    其罪之刑，宣告多數有期徒刑者，於各刑中之最長期以上，
    各刑合併之刑期以下，定其刑期。但不得逾30年，刑法第51
    條第5 款亦定有明文。又按刑罰之科處，應以行為人之責任
    為基礎，考量人之生命有限，刑罰對被告造成之痛苦程度，
    係以刑度增加而生加乘成效果，而非等比方式增加，如以實
    質累加方式執行，刑責恐將偏重過苛，不符現代刑事政策及
    刑罰之社會功能，故透過定應執行刑程序，採限制加重原則
    ，授權法官綜合斟酌被告犯罪行為之不法與罪責程度、各罪
    彼此間之關聯性（例如數罪犯罪時間、空間、各行為所侵害
    法益之專屬性或同一性、數罪對法益侵害之加重效應等）、
    數罪所反應被告人格特性與傾向、對被告施以矯正之必要性
    等，妥適裁量最終具體應實現之刑罰，以符罪責相當之要求
    。因此，法院於酌定執行刑時，應體察法律恤刑之目的，為
    妥適之裁量，俾符合實質平等原則，否則有悖於公平正義，
    即有裁量權行使不當之違失（最高法院104 年度台抗字第83
    6 號裁定意旨參照）。
三、經查，受刑人因加重詐欺等案件，經臺灣高等法院臺中分院
    、臺灣彰化地方法院、本院先後判處如附表所示之刑，均經
    確定在案，有如附表所示之判決及臺灣高等法院被告前案紀
    錄表等件在卷可憑，聲請人提出本件聲請於法有據。茲檢察
    官聲請定其應執行之刑，本院審認核屬正當，並衡酌受刑人
    所犯附表編號1至9所示之罪，均係犯加重詐欺罪，犯罪日期
    均在民國108年3至4月間，犯罪手段均係加入具有持續性、
    牟利性、結構性犯罪之詐欺集團，負責提領詐得款項、發放
    人頭帳戶金融卡，或搭載其他詐欺集團成員前往提領詐得款
    項後收取之詐欺取財犯行，其犯罪類型、動機、手段、態樣
    均相似，且所侵犯者均非具有不可替代性、不可回復性之個
    人法益，於併合處罰時，因其責任非難重複之程度高，倘以
    累加方式定刑，顯失公平，是綜合上情，揆諸前揭說明，應
    於酌定應執行刑時考量前揭情狀並反映於所定刑度，俾貫徹
    罪刑相當原則，以維護公平正義、法律秩序之理念及目的。
    又經本院函詢受刑人對本件定應執行刑案件之意見，受刑人
    回覆表示無意見等情，有本院陳述意見表在卷可稽，爰為整
    體非難評價後，定其應執行刑如主文所示。
四、依刑事訴訟法第477 條第1 項，刑法第53條、第51條第5 款
    ，裁定如主文。
中　　華　　民　　國　　111 　年　　7 　　月　　19　　日
                  刑事第六庭    法  官    蔡逸蓉
以上正本證明與原本無異。
如不服本裁定，應於收受送達後5日內向本院提出抗告狀。（應
附繕本）　　　　　　　　　
　　　　　　　　                書記官    蔡秀貞
中　　華　　民　　國　　111 　年　　7 　　月　　20　　日
附表：
編           號         1        2        3 罪           名  加重詐欺 加重詐欺 加重詐欺 宣     告    刑  有期徒刑1年2月（2次）、1年1月（6次）、1年 有期徒刑1年1月(6次)、1年2月（6次）、1年3月（5次）、1年4月 有期徒刑1年1月（3次） 犯   罪  日  期  108年3月20日、108年3月23日(2次)、108年3月25日、108年3月26日、108年3月29日(3次)、108年4月12日 108年3月22日、108年3月23日(3次)、108年3月27日(2次)、108年3月28日(2次)、108年3月29日、108年4月1日(4次)、108年4月4日、108年4月9日(3次)、108年4月10日 108年3月28日、108年3月31日(2次) 偵查（自訴）機關年  度  案 號  南投地檢108年度偵字第2895等號  彰化地檢108年度偵字第6129等號  彰化地檢108年度偵字第7749等號 最  後事實審 法  院 中高分院 臺中地院 彰化地院  案  號 109年度金上訴字第984等號 109年度金訴字第145等號 109年度訴字第308等號  判    決 日    期 109年6月10日 109年6月24日 109年5月27日 確  定判  決 法  院 中高分院 臺中地院 彰化地院  案  號 109年度金上訴字第984等號 109年度金訴字第145等號 109年度訴字第308等號  判    決確定日期 109年7月14日 109年8月6日 109年8月19日(聲請書誤載為109年8月17日) 是否為得易科罰金之案件  否 否 否 備           註   南投地檢109年度執字第1932號（應執行有期徒刑2年6月） 臺中地檢109年度執字第16683號（應執行有期徒刑2年3月） 彰化地檢109年度執字第4385號（應執行有期徒刑1年5月）   編號1至8應執行有期徒刑5年8月（彰化地檢111年度執更字第427號）   

編           號         4        5        6 罪           名  加重詐欺 加重詐欺 加重詐欺 宣     告    刑  有期徒刑1年2月、1年1月 有期徒刑1年、1年2月 有期徒刑1年2月（2次）、1年3月（2次） 犯   罪  日  期  108年3月31日(2次，聲請書誤載為1次) 108年2月28日、108年3月2日 108年3月26日、108年4月1日、108年4月2日(2次) 偵查（自訴）機關年  度  案 號  彰化地檢108年度偵字第7405號 彰化地檢108年度偵字第5933等號  臺中地檢108年度偵字第30821號 最  後事實審 法  院 彰化地院 彰化地院 臺中地院  案  號 109年度訴字第489號 109年度訴字第31號 109年度原金訴字14號  判    決 日    期 109年7月17日 109年3月31日 110年1月14日 確  定判  決 法  院 彰化地院 彰化地院 臺中地院  案  號 109年度訴字第489號 109年度訴字第31號 109年度原金訴字14號  判    決確定日期 109年8月19日 109年8月25日 110年3月9日 是否為得易科罰金之案件  否 否 否 備           註   彰化地檢109年度執字第4779號（應執行有期徒刑1年4月） 彰化地檢109年度執字第4253號（應執行有期徒刑1年3月） 臺中地檢110年度執字第3707號（應執行有期徒刑1年6月）   編號1至8應執行有期徒刑5年8月（彰化地檢111年度執更字第427號）   

編           號         7        8        9 罪           名  加重詐欺 加重詐欺 加重詐欺 宣     告    刑  有期徒刑1年 有期徒刑1年、1年2月（9次）、1年4月、1年3月（10次）、1年1月（7次） 有期徒刑1年2月（3次） 犯   罪  日  期  108年3月28日 108年3月27日、108年3月28日(3次)、108年3月29日、108年4月1日(7次)、108年4月2日(4次)、108年4月4日、108年4月8日(3次)、108年4月10日(2次)、108年4月11日(3次)、108年4月15日(3次) 108年4月11日(2次)、108年4月15日 偵查（自訴）機關年  度  案 號  彰化地檢108年度偵字第7894等號 臺中地檢108年度偵字第11433等號  臺中地檢109年度偵字第8709等號 最  後事實審 法  院 彰化地院 臺中地院 臺中地院  案  號 110年度訴字第62號 108年度原金訴字第3等號 109年度原金訴字第32號  判    決 日    期 110年2月26日 109年5月27日 111年3月18日 確  定判  決 法  院 彰化地院 臺中地院 臺中地院  案  號 110年度訴字第62號 108年度原金訴字第3等號 109年度原金訴字第32號  判    決確定日期 110年4月7日 110年8月6日 111年4月19日 是否為得易科罰金之案件  否 否 否 備           註   彰化地檢110年度執字第2644號 臺中地檢110年度執字第13586號 臺中地檢111年度執字第6053號（應執行有期徒刑1年5月）   編號1至8應執行有期徒刑5年8月（彰化地檢111年度執更字第427號）